【裁判字號】    99,簡上附民,33
【裁判日期】    991206
【裁判案由】    傷害
【裁判全文】
臺灣高雄地方法院刑事附帶民事訴訟判決
原      告  簡乙容
被      告  王仁追
上列被告因傷害案件（本院99年度簡上字第497 號），經原告提
起附帶民事訴訟，請求損害賠償，本院判決如下︰
    主  文
被告應給付原告新臺幣伍仟元及自民國玖拾玖年拾壹月拾貳日起
至清償日止按週年利率佰分之伍計算之利息。
原告其餘之訴駁回。
本判決第一項得假執行。
    事實及理由
一、本件原告主張：被告於民國99年1 月29日23時許，在高雄市
    鼓山區柴山91之1 號租屋處內，基於傷害之故意，掌摑原告
    之臉頰，致原告受有左臉挫傷之傷害，爰依侵權行為之法律
    關係，請求原告賠償非財產上損害，並聲明：請求被告給付
    原告20萬元，及自99年11月20日起至清償日止，按年息5 ％
    計算之利息等語。被告則稱：不願賠償，並聲明：請求駁回
    原告之訴等語。
二、按附帶民事訴訟之判決，應以刑事訴訟判決所認定之事實為
    據，刑事訴訟法第500 條前段定有明文。查被告於99年1 月
    29日23時許，在高雄市鼓山區柴山91之1 號租屋處內，掌摑
    原告之臉頰，致原告受有左臉挫傷之傷害之事實，業經本院
    以99年度簡上字第497 號刑事判決認定屬實，並判決在案，
    自堪信為真實。次按因故意或過失，不法侵害他人之權利者
    ，負損害賠償責任；不法侵害他人之身體、健康、名譽、自
    由、信用、隱私、貞操，或不法侵害其他人格法益而情節重
    大者，被害人雖非財產上之損害，亦得請求賠償相當之金額
    ，民法第184 條第1 項前段、第195 條第1 項前段規定明確
    。被告以掌摑方式傷害原告之身體，致原告受有非財產上之
    損害，原告自得依上開規定請求被告賠償。
三、另查被告之教育程度為高中畢業，以經營餐廳為業，名下有
    房屋1 筆、汽車1 輛，貸款500 餘萬元；原告則為高中畢業
    ，從事美容業，月薪6 萬餘元，並無不動產等情，業據兩造
    陳明在卷（見本院簡上附民卷第19頁），且經本院調取稅務
    電子閘門財產所得調件明細表查閱屬實（同上卷第8-16頁）
    。本院審酌原告因被告掌摑臉頰致有挫傷，所受之精神痛苦
    程度，及兩造身分、收入、經濟情況等一切情狀，認原告就
    此部分請求慰撫金20萬元，核屬過高，應以5 千元為適當。
    原告就此範圍之金額，請求被告自99年11月12日起至清償日
    止，按法定利率即年息5 ％計算之遲延利息，符合規定，應
    予准許。
四、從而，原告依侵權行為之法律關係，請求被告給付5 千元，
    及自99年11月12日起至清償日止，按年息5 ％計算之利息，
    為有理由，應予准許；逾此部分之請求，則無理由，應予駁
    回。又本判決主文第1 項就原告勝訴部分所命被告給付之金
    額，未逾50萬元，應依民事訴訟法第389 條第1 項第5 款之
    規定，依職權宣告假執行。
據上論結，本件原告之訴為一部有理由，一部無理由，應依刑事
訴訟法第502 條、第491 條第10款，民事訴訟法第389 條第1 項
第5 款，判決如主文。
中    華    民    國    99    年    12    月    6     日
                  刑事第十六庭  審判長法  官  曾逸誠
                                      法  官  洪榮家
                                      法  官  林柏壽
以上正本係照原本作成。
本判決不得上訴。
中    華    民    國    99    年    12    月    6     日
                                      書記官  洪嘉慧

司法院資訊處製作；財團法人民間司法改革基金會備份。
